臺灣高雄地方法院刑事判決　　　　　　　　　　　九十二年度交簡上字第一七九號
　　上　訴　人　台灣高雄地方法院檢察署檢察官
　　上　訴　人
　　即　被　告　丙○○
　　輔　佐　人　乙○○
　　即被告之父
右列上訴人因過失傷害案件，不服臺灣高雄地方法院高雄簡易庭九十二年度交簡字第
二四八三號中華民國九十二年十一月十七日第一審簡易判決（聲請簡易判決處刑案號
：九十二年度偵字第一九五二五號），提起上訴，本院管轄之第二審合議庭判決如左
：
    主  文
原判決撤銷。
丙○○因過失傷害人，處拘役伍拾日，如易科罰金，以參佰元折算壹日。
    事  實
一、丙○○考領有重型機車駕駛執照，於民國（下同）九十二年二月十日二十二時十
    九分許，駕駛車牌號碼ＸＯＮ—九五三號重型機車，沿高雄市三民區○○○路由
    南向北方向行駛，途經該路與金鼎路之有號誌之交岔路口時，本應注意車輛行至
    交岔路口時，應注意並遵守燈光號誌之指示，並應注意汽車行駛時，駕駛人應注
    意車前狀況，並隨時採取必要之安全措施，並依當時天候晴朗、路面乾燥、無缺
    陷、亦無障礙物、號誌亦正常，且視距良好等一切情狀，並無不能注意之情事，
    竟疏未注意行駛至前開路口時，應遵守圓形紅燈號誌之指示停車，讓綠燈號誌之
    金鼎路之車輛先行通過，適有亦考領重型機車駕照之甲○○騎乘車牌號碼ＡＮＵ
    —七０六號重型機車，沿金鼎路由東向西方向駛入該路口，丙○○見狀閃煞不及
    ，致其機車前車頭撞及甲○○機車之左側車身，造成甲○○人車倒地，受有頭顱
    骨骨折併顱內出血之傷害。
二、案經甲○○訴由高雄市政府警察局三民第二分局移送臺灣高雄地方法院檢察署檢
    察官聲請簡易判決處刑。
    理  由
一、訊據上訴人即被告丙○○固坦承因未注意車前狀況，而於前開時間、地點駕駛上
    揭機車與告訴人甲○○所騎乘之機車發生擦撞事故，並因之致告訴人所騎乘之機
    車倒地，告訴人並因之受傷等情不諱，惟矢口否認有何闖紅燈之行為，並辯稱︰
    「：：：我當時是黃燈，我當時的車速約是五、六十公里，應該沒有超過六十公
    里」云云（見本院九十三年一月十三日審判筆錄）。
二、經查︰
（一）本件被告於行經前揭交岔路口時，違規闖越紅燈，並疏未注意車前狀況，致擦
      撞告訴人騎乘之機車，致告訴人人車倒地而受傷等情，業據告訴人於本院審理
      時指訴綦詳，核與證人戊○○於本院審理時證述；「（你有否目睹案發經過？
      情形如何？）有。當時晚上十點多，告訴人剛好下班，他就在我們店門口等紅
      綠燈，告訴人是騎機車，等綠燈時，他向我打招呼要起步，之後我就聽到撞擊
      聲，我回頭看時，就看到車禍發生了。我回頭看時，還有看到告訴人還在空中
      飛」、「（有否看到撞擊時之情形？）告訴人是沿金鼎路要往裕誠路的方向，
      被告是沿民族路南往北的方向，當時告訴人是剛起步，被告當時的速度，依照
      我依據機車撞擊的情形，應該有六十公里。被告當時有闖紅燈」等語相符（見
      本院九十三年一月十三日審判筆錄）。衡情，證人戊○○與被告素不相識，並
      無積怨，實無故意誣陷被告之理，是證人戊○○之證詞應堪採信。是被告案發
      之際，確有闖紅燈之事實，已甚明確，被告辯稱未闖紅燈云云，顯係卸責之詞
      ，不足採信。
（二）按車輛行駛至交岔路口，其行進應遵守燈光號誌之指示；而車輛面對圓形紅燈
      表示禁止通行，不得超越停止線或進入路口，及汽車行駛時，駕駛人應注意車
      前狀況，並隨時採取必要之安全措施，道路交通安全規則第一百零二條第一項
      第一款、第九十四條第三項，及道路交通標誌標線號誌設置規則第二百零六條
      第五項分別定有明文，且當時天氣晴朗、路面乾燥、無缺陷、亦無障礙物、且
      視距良好等一切情狀，有卷附道路交通事故調查報告表（一）所載述明確，即
      並無不能注意之情事，被告竟疏未注意於遇圓形紅燈，表示禁止通行，不得超
      越停止線或進入路口，竟貿然闖越，致生本件車禍事故，揆諸前開規定，被告
      應負過失責任甚明。又告訴人因本件車禍受有頭顱骨骨折併顱內出血之傷害一
      事，有國立高雄總醫院附設民眾診療服務處出具之驗傷診斷書一紙均在卷可按
      ，是告訴人之傷害與被告之過失行為間顯有相當因果關係。綜上，本件事證明
      確，被告犯行洵堪認定。
三、核上訴人即被告所為，係犯刑法第二百八十四條第一項前段之過失傷害罪。原審
    認本案事證明確，予以論罪科刑，固非無見。惟查：原審認被告肇事當時有超速
    行駛之情形，惟被告於警訊及本院審理時均供稱伊當時時速約為五、六十公里，
    未超過六十公里等語，且無其他證據證明被告當時車速確有超過六十公里之情形
    。而依前開道路交通事故調查報告表（一）所載，肇事地點之時速限制為六十公
    里，故此，被告肇事當時，其行車速度並未超過規定，是原審認定被告有超速之
    過失，自有未洽。被告上訴主張其未闖紅燈及檢察官上訴主張量刑過輕等情，雖
    均無理由，惟原判決既有前開可議之處，自應由本院予以撤銷改判。茲審酌被告
    疏未注意交通規則闖紅燈而肇事，致告訴人受有開傷害，行為實有不該，且犯後
    又否認犯行，惟考量被告並無任何前科資料，有台灣高等法院被告全國前案紀錄
    表一份在卷可按，足見其素行尚屬良善等一切情狀，酌情量處如主文所示之刑，
    並諭知易科罰金之折算標準，以資懲儆。
據上論斷，應依刑事訴訟法第四百五十五條之一第一項、第三項、第三百六十九條第
一項前段、第三百六十四條、第二百九十九條第一項前段，刑法二百八十四條第一項
前段、第四十一條第一項前段，罰金罰鍰提高標準條例第一條前段、第二條，判決如
主文。
本案經檢察官丁○○到庭執行職務。
中      華      民      國    九十三    年      一      月     三十     日
           臺灣高雄地方法院交通法庭
                                           審判長法  官  孫啟強
                                                 法  官  楊宗翰
                                                 法  官  張茹棻
右正本證明與原本無異。
不得上訴。
                                                 書記官  李忠霖
中      華      民      國    九十三    年      一      月     三十     日
附錄本判決論罪科刑法條全文：
刑法第二百八十四條第一項前段。
因過失傷害人者，處六月以下有期徒刑、拘役或五百元以下罰金。致重傷者，處一年
以下有期徒刑、拘役或五百元下罰金。
